# 请教陈版，关于非同一控制下企业合并多公司递延所得税

提问人：Manson_Luci 时间：2017-07-11 11:10:00
甲集团为一家大型企业，乙集团为一家中型企业（拥有多个子公司），甲集团通过非同一控制下控股合并方式合并了乙集团，对乙集团进行打开评估，其母子公司实物资产等发生了增值，但乙集团母子公司所得税率并不一致。 请教，在甲集团合并乙集团时，乙集团母子公司税率不一致，是否对乙集团母子公司资产增值的部分应确认的递延所得税，分别适用乙集团母子公司不同的税率？

回答人：chenyiwei
是这样，根据存在暂时性差异的资产、负债所在的各个独立纳税人企业各自适用的不同税率来计量由此形成的递延所得税资产或负债，并作为合并报表层面商誉的调整因素。